# 请问发出商品与库存商品的区分

提问人：tongyuan325348 时间：2022-01-15 22:11:27
请教陈版和各位老师，根据企业会计准则应用指南-会计科目和主要账务处理。
“
1405 库存商品
一、本科目核算企业库存的各种商品的实际成本(或进价)或计划成本（或售价），包括库存产成品、外购商品、存放在门市部准备出售的商品、发出展览的商品以及寄存在外的商品等。
1406 发出商品
一、本科目核算企业未满足收入确认条件但已发出商品的实际成本（或进价）或计划成本（或售价）。采用支付手续费方式委托其他单位代销的商品，也可以单独设置“委托代销商品”科目。
”
1 、如果按照这个定义的话，假设企业有一批产品需要运至客户处安装，安装完毕以后客户方进行验收，客户不会主导也不会参与也不会关注安装过程，仅提供一个仓库，仓库由本公司人员看管，每次运货至仓库，客户会在货物清单签字，但不负责此货物的毁损灭失等风险。这样的话，这批货物 是否应属于“寄存在外的商品”应计入库存商品而不是发出商品核算？
2 、延伸一下，在汽车产业链上有一种商业模式叫做寄售。为了客户使用产品的便利且提高生产效率，另一方面满足客户的供应链管理要求，如丰田的“精益管理”、“零库存”（丰田要求零部件供应商在丰田自己厂区附近建立仓库，以保证零部件随用随取，但仓库由零部件供应商承担风险）。零部件供应商提前将一定数量的产品运输到客户指定的位置，在这种情况下风险报酬并没有转移，就算是被偷了一把火烧了也是零部件供应商的责任。会计处理，将这部分产品记为发出商品，等客户领用之后才能确认收入。如果按照会计科目处理，那是不是也属于“寄存在外的商品”呢？目前寄售模式的上市公司均选用发出商品来进行核算。
3 、对于企业自己在外地的库房的商品，是属于库存商品 还是发出商品呢？

回答人：chenyiwei
1 、这种情况习惯上记入发出商品。关键是仓库由谁管理。
2 、习惯上也是列入发出商品。